【裁判字號】    98,交訴,54
【裁判日期】    981106
【裁判案由】    公共危險等
【裁判全文】
臺灣高雄地方法院刑事判決              98年度交訴字第54號
公  訴  人  臺灣高雄地方法院檢察署檢察官
被      告  乙○○
                      巷19之.
上列被告因公共危險等案件，經檢察官提起公訴（98年度調偵字
第159 號），嗣被告於本院準備程序進行中，就被訴事實為有罪
之陳述，經告知簡式審判程序之旨，並聽取檢察官及被告之意見
後，本院合議庭裁定由受命法官獨任改依簡式審判程序審理，並
判決如下：
    主    文
乙○○犯不能安全駕駛動力交通工具罪，累犯，處有期徒刑參月
；又犯過失致人於死罪，處有期徒刑柒月；又犯肇事致人死傷逃
逸罪，累犯，處有期徒刑柒月。應執行有期徒刑壹年參月。
    犯 罪 事 實
一、乙○○前因違反毒品危害防制條例案件，分別經臺灣高等法
    院高雄分院以92年度上訴字第2285號判決判處應執行有期徒
    刑1 年8 月確定；經本院以93年度訴字第3019號判決判處有
    期徒刑10月確定，上開徒刑接續執行，於民國95年9 月23日
    縮刑期滿執行完畢。猶不知悔改，其未考領有普通小型車駕
    駛執照，復明知服用酒類致不能安全駕駛動力交通工具，即
    不得駕車，竟於97年9 月9 日凌晨1 時許起，在位於高雄市
    小港區○○路附近之路邊攤，與友人共同飲用威士忌酒1 瓶
    後，已因酒醉達不能安全駕駛動力交通工具之程度，仍於同
    日凌晨3 時許，駕駛牌照號碼8891-MG 號自用小客車欲返回
    高雄縣岡山鎮住處。嗣於同日凌晨3 時25分許，駕駛上開自
    小客車行經國道一號高速公路北向339 公里處之施工路段前
    時，本應注意汽車行駛時，駕駛人應注意車前狀況，隨時採
    取必要之安全措施，而依當時天候晴、夜間有照明、柏油路
    面乾燥且無缺陷、視距良好，並無不能注意之情事，詎其酒
    後注意力、反應力減弱，因而疏未注意該施工路段前所設置
    之交通椎、警示燈及警示車等引導行車方向設施，逕依原行
    車方向繼續行駛，致所駕駛之上開小客車衝入上開施工區域
    ，先撞擊車牌號碼1082-TF 號之警示車後，再將正施作工程
    之工人鄭平祥、吳堅賓撞擊倒地，致鄭平祥受有頭部外傷合
    併顱內出血及腹部外傷合併內出血等傷害，經送醫急救後，
    於翌日即97年9 月10日凌晨4 時許，不治死亡。另吳堅賓則
    受有頭部、左手及雙腳挫傷等傷害（吳堅賓過失傷害部分未
    據告訴）。乙○○駕駛上開動力交通工具肇事，致鄭平祥死
    亡及吳堅賓受有上開傷害後，竟未採取救護行為及報警處理
    ，旋棄車徒步逃離現場，嗣經到場處理員警，在國道一號高
    速公路路竹交流道下往高雄縣阿蓮鄉方向100 公尺處發現將
    其送往醫院，經施以抽血檢測，發現其血液中酒精濃度為17
    3.80MG /DL（相當於呼氣中酒精濃度每公升0.82毫克），始
    悉上情。
二、案經內政部警政署國道公路警察局第五警察隊報請臺灣高雄
    地方法院檢察署檢察官偵查起訴。
    理    由
一、本件被告乙○○所犯係死刑、無期徒刑、最輕本刑為3 年以
    上有期徒刑以外之罪，其於準備程序中就被訴事實為有罪之
    陳述，經法官告知簡式審判程序之旨，並聽取公訴人及被告
    之意見後，本院依刑事訴訟法第273 條之1 第1 項之規定，
    裁定進行簡式審判程序。
二、訊據被告對於前揭犯罪事實於本院審理中坦承不諱，核與證
    人即被害人吳堅賓、證人劉明俊於警詢中證述車禍發生情節
    互核相符，並有車籍資料、財團法人義大醫院生化檢驗報告
    、診斷證明書、病危主動出院診斷證明書、內政部警政署國
    道公路警察局舉發違反道路交通管理事件通知單、刑法第一
    百八十五條之三案件測試觀察紀錄表、內政部警政署國道公
    路警察局第五警察隊基地台巡邏車無線電通信聯絡紀錄表、
    交通部臺灣區○道○○○路局南區工程處岡山工務段施工通
    報單、道路交通事故現場圖、道路交通事故調查報告表、現
    場照片、檢驗報告書及相驗屍體證明書等在卷可資佐證。且
    按汽車駕駛人飲用酒類或其他類似物後其吐氣所含酒精濃度
    超過每公升0.25 毫 克或血液中酒精濃度超過0.05% 以上者
    ，不得駕車；又汽車行駛時，駕駛人應注意車前狀況並隨時
    採取必要之安全措施，道路交通安全規則第94條第3 項、第
    114 條第2 款規定甚明，亦公眾週知之基本交通安全規則，
    被告駕駛前自小客車行駛於道路，本應遵守前開交通安全規
    則，且依卷附道路交通事故調查報告表(一)所載，本案車禍事
    故發生當時天候晴、夜間有照明、柏油路面乾燥且無缺陷、
    視距良好，並無不能注意之情事，詎被告酒後注意力、反應
    力減弱，因而疏未注意該施工路段前所設置之交通椎、警示
    燈及警示車等引導行車方向設施，逕依原行車方向繼續行駛
    ，致所駕駛之上開小客車衝入上開施工區域，撞擊適在前開
    施工區域工作之被害人鄭平祥、吳堅賓，被告就本件道路交
    通事故之發生，具有過失，至為灼然。而被害人鄭平祥確因
    本案車禍事故死亡乙節，並經臺灣高雄地方法院檢察署檢察
    官督同法醫師相驗明確，且製有相驗筆錄、相驗屍體證明書
    、驗斷書、相驗照片等件在卷足憑，是被害人鄭平祥之死亡
    結果，與被告之駕車過失行為間，具有相當因果關係甚明。
    綜上，足認被告之自白合於事實可堪採信，本案事證明確，
    被告犯行均堪認定。
三、論罪科刑：
  (一)核被告所為，係犯刑法第185 條之3 之服用酒類，不能安全
    駕駛動力交通工具而駕駛罪、同法第185 條之4 之肇事逃逸
    罪，以及刑法第276 條第1 項之過失致死罪。被告未考領有
    駕駛執照又酒醉駕車，因而致被害人鄭平祥死亡，依法應負
    上開過失致死之刑事責任，並應依道路交通管理處罰條例第
    86條第1 項之規定，加重其刑至二分之一（雖有2 加重事由
    ，僅加重1 次，不生遞予加重之問題）。被告前因違反毒品
    危害防制條例案件，分別經臺灣高等法院高雄分院以92年度
    上訴字第2285號判決判處應執行有期徒刑1 年8 月確定；經
    本院以93年度訴字第3019號判決判處有期徒刑10月確定，上
    開徒刑接續執行，於95年9 月23日縮刑期滿執行完畢，有臺
    灣高等法院被告前案紀錄表1 份在卷可佐，被告於有期徒刑
    執行完畢後，5 年內故意再犯不能安全駕駛動力交通工具及
    肇事致人死亡逃逸等二罪，為累犯，均依刑法第47條第1項
    之規定，加重其刑。又被告所犯不能安全駕駛動力交通工具
    而駕駛、過失致死、肇事逃逸等3 罪間，犯意各別，構成要
    件互異，侵害之法益亦不相同而為個別獨立之行為，應予分
    論併罰。
  (二)本院審酌被告酒後呼氣酒精濃度高達每公升0.82毫克，猶無
    視公眾生命身體財產之安全，貿然駕車上路，復未能謹慎行
    車，過失肇事致人死亡，家屬所受傷痛誠難彌補，且肇事後
    未實施必要救護或處置即離去現場，行為已有不是，所為自
    應受有相當程度之刑事非難；惟考量被告犯罪後坦承犯行，
    態度尚佳，並與被害人鄭平祥家屬達成和解，賠償所受損害
    ，有和解書二紙在卷可參，堪認犯後具有悔意及被害人鄭平
    祥家屬甲○○於於本院審理中表明原諒被告並給予自新機會
    等一切情狀，就所犯三罪，分別量處如主文所示之刑，並定
    其應執行之刑，以資儆懲。。
據上論斷，應依刑事訴訟法第273 條之1 第1 項、第299 條第1
項前段，刑法第185 條之3 、第185 條之4 、第276 條第1 項、
、第47條第1 項、第51條第5 款，道路交通管理處罰條例第86條
第1 項，刑法施行法第1 條之1 ，判決如主文。
本案經檢察官丙○○到庭執行職務。
中    華    民    國    98    年    11    月    6     日
                  交通法庭   法  官   林揚奇
以上正本證明與原本無異。
如不服本判決應於收受本判決後10日內向本院提出上訴書狀，並
應敘述具體理由，如未敘述上訴理由者，應於上訴期間屆滿後20
日內補提理由書狀於本院（均須按他造當事人之人數附繕本）「
切勿逕送上級法院」。
中    華    民    國    98    年    11    月    6     日
                             書記官   何明昌
附錄本案論罪科刑法條全文：
中華民國刑法第185條之3：
服用毒品、麻醉藥品、酒類或其他相類之物，不能安全駕駛動力
交通工具而駕駛者，處1 年以下有期徒刑、拘役或科或併科15萬
元以下罰金。
刑法第276條：
因過失致人於死者，處2 年以下有期徒刑、拘役或2 千元以下罰
金。
從事業務之人，因業務上之過失犯前項之罪者，處5 年以下有期
徒刑或拘役，得併科3 千元以下罰金。
刑法第185條之4：
駕駛動力交通工具肇事，致人死傷而逃逸者，處 6 月以上 5 年
以下有期徒刑。


司法院資訊處製作；財團法人民間司法改革基金會備份。
